# 长投问题！

提问人：谢明洋 时间：2014-10-29 17:25:04
母公司A收回对子公司B公司的长期股权投资，但是没有收到款项，那会计处理是：借：其他应收款 贷：长期股权投资 投资收益吗！如果不是，应该怎样记会计分录！谢谢！

回答人：chenyiwei
采用何种方式收回？是否为对外转让股权？还是清算该子公司并收回剩余财产？“没有收到款项”的原因是什么？收款可能性是否存在重大不确定性？

提问人：谢明洋 时间：2014-10-30 09:34:07
谢谢陈版回复。具体情况是这样： 2013 年 1 月A公司对B公司投资 30 万，占比为30%， 12 月A公司收回 10 万元的长投，A公司的会计分录：借：预收账款 10 万 贷：长投 10 万 预收款是抵消个人王某的，王某是B公司的法人，镇对这种情况，怎样调整相关分录，谢谢！

回答人：chenyiwei
A公司约定了收回投资的款项和王某个人的往来抵销？A公司、B公司、王某三人是否签了债务抵消结算协议？如果有的话，这样处理应可以。